【裁判字號】    90,上訴,1346
【裁判日期】    900810
【裁判案由】    公共危險
【裁判全文】
臺灣高等法院刑事判決                            九十年度上訴字第一三四六號
    上  訴  人  臺灣新竹地方法院檢察署檢察官
    被      告  甲○○
    選任辯護人  吳發隆
右上訴人因被告公共危險案件，不服臺灣新竹地方法院八十九年度訴字第五二六號，
中華民國九十年三月十三日第一審判決（起訴案號：臺灣新竹地方法院檢察署八十九
年度偵字第二八六三號）提起上訴，本院判決如左：
    主  文
上訴駁回。
    理  由
一、公訴意旨略以：被告甲○○於民國八十九年五月二十一日凌晨一時三十分許，駕
    駛車牌號碼ＧＧ─四○一五號自用小客車，進入新竹市漁港港區，於當日清晨三
    時三十分許，與聚集該處其他多位不詳姓名均駕駛自小客車之人士，共同基於高
    速飆車致生往來車輛、行人危險之犯意聯絡及行為分擔，於漁港區內以時速六十
    公里以上之高速駕駛車輛，並結集車輛併行、佔據道路競駛，不顧道路過往行人
    、車輛之安危，復違反道路交通號誌、標誌、標線之指示，而以此方法，致生公
    眾往來之危險。嗣於同日清晨四時十分許，在港區內為警當場查獲，並扣得上開
    供飆車使用之自小客車一輛，因指被告涉犯刑法第一百八十五條第一項之罪嫌。
二、按犯罪事實應依證據認定之，無證據不得推定其犯罪事實，又無法證明被告犯罪
    者，應諭知無罪之判決，刑事訴訟法第一百五十四條、第三百零一條第一項分別
    定有明文。又認定不利於被告之事實，須依積極證據，苟積極證據不足為不利於
    被告事實之認定時，即應為被告有利之認定，更不必有何有力之證據，亦經最高
    法院著有判例（參見三十年上字第八一六號）。
三、公訴人係以被告甲○○自白、警方蒐證錄影帶一捲、查扣車輛照片二幀為其論據
    。惟訊據被告堅詞否認有何公共危險犯行，辯稱：伊當日駕車搭載友人前往新竹
    市漁港看海，在堤防上聊天，出來時被查獲，並未參與飆車等語。
四、經查：
(一)經原審勘驗扣案之蒐證錄影帶內容：錄影時間為夜間，地點亦聚集大量汽車在車
    道上競速行駛，路旁兩側聚集人潮、攤販，並停放多數汽車，惟警方口述參與飆
    車車號中，並無本案之車號ＧＧ─四○一五號自用小客車在內，雖另有無法辨識
    車號者數十部，亦無法確定上開ＧＧ─四○一五號自用小客車是否包含其中等情
    ，有原審勘驗筆錄附卷可稽（見原審卷第三四頁），並有新竹市警察局第一分局
    函載明本案ＧＧ─四○一五號自用小客車未有蒐證錄影帶即以現行犯逮捕等語無
    誤，有新竹市警察局第一分局八十九年六月二十七日（89）竹市警一分刑字第０
    一七七七號函附卷可稽（見偵查卷第二一頁），足證本案於警員持攝影機在現場
    蒐證過程中，均未拍攝到被告所駕之自小客車有飆車犯行之情形。
(二)又當日查獲過程，業經證人即現場蒐證之新竹市警察局第一分局偵查員乙○○於
    原審到庭證稱：「（蒐證方式為）錄製錄影帶。我們分很多組定點或機動攝影，
    在旁同仁立即記下車號，累計五到八部，就回報南寮派出所的臨時指揮中心，他
    們就在路口設路障路檢，攔截我們所回報的車輛」等語（見原審卷第二八頁），
    再查原審提示卷附查扣車號ＧＧ─四○一五號車輛照片二幀，並據證人乙○○在
    原審證稱：現場車輛上百部、圍觀民眾上千人，而對於該車號不復記憶等語（見
    原審卷第二九頁）。證人即南寮派出所主管李憲蒼並在本院訊問時到庭結證相同
    之供述，並證稱：本件飆車之現場係四方形的環形道路，飆車者在環狀內繞行飆
    車，飆車者之時速均在八、九十公里以上，倘有參與飆車，應均被攝影，否則現
    場一百多部車子，無法蒐到飆車之二十多部車子。李憲蒼並證稱：本案另在現場
    查緝之警員業已亡故，至於查抄車號之警員為何人已無法查證等語在卷（見本院
    卷第三六、三八頁），是以本件並無證據足證被告係新竹市漁港港區內查獲之現
    行犯。又查現場飆車者均在環狀車道內繞行，如前而述，則蒐證警員倘一時未記
    到車號，亦不難在繞行而至時再度拍到畫面，則被告究竟有無參與飆車，仍有疑
    問。雖被告在警訊問中自承當時時速約六十公里，但查現場之飆車者時速均在八
    、九十公里以上，業如前揭證人所述，被告時速六十公里，實無法與飆車者競行
    ，與飆車者高速行駛追求快感之情形，亦有不同。是被告辯稱當日開車搭載友人
    到堤防邊聊天，出來時被查獲一節，尚非不可採信。
(三)綜上所述，查本件警員既大批出動並配備攝影機到場查緝飆車，且在場環狀道路
    上攝影，即有機會再度攝明飆車之影象，其既未拍攝到被告之車號及汽車，本案
    又非當場查獲被告在場飆車，復未能證明被告當時車速約八、九十公里以上之快
    速，而抄查本件車號之警員究係如何抄得復不可考，現場人雜車多，尚難以被告
    車號被抄，並因而予以扣留，即指有高速飆車之情事。
六、此外，本院復查無其他積極證據，足認定被告確有公訴人所指之飆車犯行。原審
    同此認定，以本件不能證明被告犯罪諭知無罪之判決，結論並無不合。檢察官以
    該日凌晨，員警在新竹市漁港港區查獲被告與其他二十名被告集結，共同高速駕
    駛自用小客車，佔據道路競駛之事實，有查獲盧文松等二十一人名冊在卷可稽，
    又警方當日之攝影，或因角度、天候、照明、技術之囿，無法清楚顯示車牌及其
    速度，惟依被告於偵審中之自白，佐以當日車輛在道路往來之狀況及聚眾集結之
    情形，尚不能僅以此攝影技術上之限制而認被告並無公共危險之犯行云云，據以
    上訴，指摘原判決不當。惟查：本件尚無積極事證，足證被告有高速飆車，危及
    人車安全之行為，且本件亦無證據證明係因天候之角度、技術之關係，未拍攝到
    被告飆車之情形，自不能臆測係因上開原因而無法攝影取證，檢察官所指各節，
    尚不足採，其上訴既無理由，應予駁回。
據上論斷，應依刑事訴訟法第三百六十八條，判決如主文。
本案經檢察官鄭龍照到庭執行職務。
中      華      民      國    九十    年    八        月        十      日
                臺灣高等法院刑事第十庭
                                審判長法  官  溫  耀  源
                                      法  官  黃  金  富
                                      法  官  何  菁  莪
右正本證明與原本無異。
檢察官如不服本判決應於收受送達後十日內向本院提出上訴書狀，其未敘述上訴之理
由者並得於提起上訴後十日內向本院補提理由書（均須按他造當事人之人數附繕本）
。
                                      書記官  吳  瑞  英
中      華      民      國    九十    年    八        月        十      日


司法院資訊處製作；財團法人民間司法改革基金會備份。
